臺灣屏東地方法院刑事判決　　　　　　94年度交簡上字第38號
公　訴　人　臺灣屏東地方法院檢察署檢察官
上　訴　人　甲○○
即　被　告
上列被告因公共危險案件，不服本院94年度交簡字第312 號，中
華民國94年5 月23日第一審刑事簡易判決（檢察官聲請簡易判決
處刑案號：94年度偵字第1220號），提起上訴，本院第二審合議
庭判決如下︰
    主      文
上訴駁回。
    事實及理由
一、本案經合議庭審理結果，認第一審判決被告甲○○犯刑法第
    185 條之3 服用酒類，不能安全駕駛動力交通工具而駕駛罪
    ，量處罰金4,000 元，如易服勞役以300 元折算1 日，認事
    、用法及量刑均無不當，應予維持，並引用第一審判決書記
    載之事實、證據及理由（如附件）。
二、上訴人即被告提起上訴，雖辯稱：「被告僅喝一點酒，並不
    影響駕駛，因發生車禍後身體受傷，才無法通過平衡測試，
    警員在車禍現場未進行酒測，案發經過1 個多小時後才酒測
    ，法院以時間推算被告呼氣中酒精濃度值，甚不合理」云云
    ，指摘原判決不當，請求撤銷改判無罪；然查：
(一)、被告於民國94年2 月10日18時35分，酒後騎乘L27-492 號重
    型機車，在屏東縣屏東市○○路150 之1 號前，因閃避前方
    車輛不慎而自行摔倒受傷等情，已據被告自承在卷，並有道
    路交通事故調查報告表、現場圖、現場照片及屏東基督教醫
    院診斷證明書在卷可稽。
(二)、警方據報前往處理，並於同日19時49分在醫院對被告施以酒
    精測試，測得被告呼氣中所含酒精濃度為每公升0.39毫克，
    有測試紀錄紙1 張附卷可參，經進一步對被告之精神及身體
    狀況測試結果，被告於直線測試及平衡動作時，有腳步不穩
    手腳顫抖現象，測試過程中並有語無倫次、含糊不清、意試
    模糊、注意力無法集中之情形，除有屏東縣警察局交通隊員
    警趙宗民製作之測試觀察紀錄表1 紙附卷可考外，並據趙宗
    民於原審審理中結證稱：「被告在醫院裡面，我們找到他時
    ，他臉有點紅紅的，講話聲忽大忽小，有時侯會轉話題」等
    語明確，參酌前開被告發生車禍之事實，足認被告飲酒後之
    精神狀況確實不佳，已達不能安全駕駛動力交通工具之程度
    無訛。被告陳稱因車禍受傷，才無法通過平衡測試云云，顯
    屬避重就輕之詞，且被告發生車禍身體受傷，送醫急救當屬
    第一優先，員警未在車禍當場進行酒測，並無任何可議之處
    ，被告據此為上訴理由，並指摘原判決以時間往前推算酒精
    濃度值為不當云云，亦屬無據。
(三)、原判決予以論罪科刑，並無不合，被告本件上訴為無理由，
    應予駁回。
三、據上論斷，應依刑事訴訟法第455 條之1 第1 項、第3 項、
    第368 條、第373 條判決如主文。
本案經檢察官何克昌到庭執行職務
中　　華　　民　　國　　94　　年　　 8　　月　　30  　日
                  交通法庭  審判長法  官  楊清安
                                  法  官  楊萬益
                                  法  官  柯雅惠
以上正本證明與原本無異。
不得上訴。
                                  書記官  曾文玲
中　　華　　民　　國　　94　　年　　 8　　月　　30  　日
附錄論罪法條：
中華民國刑法第185條之3
服用毒品、麻醉藥品、酒類或其他相類之物，不能安全駕駛動力
交通工具而駕駛者，處1 年以下有期徒刑、拘役或3 萬元以下罰
金。
